臺灣板橋地方法院刑事判決　　　　　　 100年度易字第2924號
公　訴　人　臺灣板橋地方法院檢察署檢察官
被　　　告　黃建欣
上列被告因竊盜案件，經檢察官提起公訴（100 年度偵緝字第17
61號、第1762號），被告於準備程序中就被訴事實為有罪之陳述
，經本院合議庭裁定由受命法官獨任進行簡式審判程序，並判決
如下：
    主  文
黃建欣犯竊盜罪，處有期徒刑肆月；又犯夜間侵入住宅竊盜罪，
處有期徒刑陸月；又犯攜帶兇器於夜間侵入住宅竊盜罪，處有期
徒刑柒月。應執行有期徒刑壹年貳月。
    事   實
一、黃建欣意圖為自己不法所有，先後為下列竊盜犯行：（一）
    於民國99年6 月14日上午5 時4 分許後某不詳時間，前往臺
    北縣板橋市（現改為新北市板橋區，以下同）仁化街93號「
    田園居大廈」地下一樓，以不詳方式，竊取電纜線1 批得手
    ；（二）於99年8 月7 日凌晨3 時15分許前之某不詳時間，
    駕駛其母黃范銀英所有之車牌號碼3768-UX 號自用小客車前
    往臺北縣中和市（現改為新北市中和區○○○路91號某社區
    地下一樓，以不詳方式，竊取修車工具1 批（含T 桿組、套
    筒、扳手、鉗子、電動扳手、衝擊起子、電表、引擎工具）
    、機車材料1 批（齒輪油2 箱、機油數瓶）及電纜線得手；
    （三）於99年12月7 日凌晨2 時3 分許至4 時39分許，攜帶
    客觀上足對人之生命、身體、安全構成威脅，具有危險性而
    可供兇器使用之老虎鉗、扳手、壓接鉗各1 支，前往臺北縣
    板橋市○○路○段453 號地下三樓，以不詳方式，竊取205m
    m 米電纜線9 條、150mm 米電纜線6 條、100mm 米電纜線3
    條得手。嗣經警採集遺留於上述（一）地點之礦泉水寶特瓶
    瓶口上沾附之DNA 檢體，送驗後發現與黃建欣之之DNA 型別
    相符，及調閱上述（二）、（三）地點之現場監視錄影畫面
    ，而查悉上情。
二、案經許曉惠訴由新北市政府警察局海山分局暨中和第一分局
    報請臺灣板橋地方法院檢察署檢察官偵查起訴。
    理  由
一、查被告黃建欣所犯係死刑、無期徒刑、最輕本刑為3 年以上
    有期徒刑以外之罪，其於準備程序中就前揭被訴事實為有罪
    之陳述，經受命法官告知簡式審判程序之旨，並聽取其與公
    訴人之意見後，本院合議庭認為適宜由受命法官獨任進行簡
    式審判程序，爰依刑事訴訟法第273 條之1 第1 項規定，裁
    定由受命法官獨任進行簡式審判程序，合先敘明。
二、上揭犯罪事實，業據被告黃建欣於本院準備程序及審理時坦
    承不諱，核與被害人何坤原警詢、被害人蔡良和、告訴人許
    曉惠警詢時及偵查中之指訴、證人董哲育於偵查中具結證述
    情節相符，復有臺北縣政府（現改制為新北市政府）警察局
    99 年11 月22日北縣警鑑字第0990188880號鑑驗書1 份、行
    動電話門號0000000000號雙向通聯紀錄1 份、車牌號碼3768
    -UX 號車輛詳細資料報表1 紙、上開車輛照片4 張、犯罪事
    實（二）所述地點附近監視錄影畫面翻拍照片18張及遭竊後
    現場照片8 張、車牌號碼MCJ-663 號車輛詳細資料查詢報表
    1 紙、犯罪事實（三）所述地點監視錄影畫面翻拍照片6 張
    及遭竊後現場照片10張、告訴人許曉惠提出之估價單1紙 、
    被害人何坤原提出之零件更換報價單1 紙在卷可稽，足認被
    告任意性之自白與事實相符，堪予採信。另被告如上開犯罪
    事實（一）之犯行，雖被害人蔡良和於警詢時指稱：伊於99
    年6 月14日上午5 時許發現住處地下一樓電纜遭竊，且目擊
    嫌犯逃離現場等語（見臺灣板橋地方法院檢察署100 年偵字
    第5328號卷第10頁）；復於偵查中具結證稱：伊於99年6 月
    14日凌晨5 時左右，在板橋市○○街91號地下一樓發現電纜
    線失竊等語（同上第53頁），然由被害人蔡良和陳述內容可
    知，其僅係大略估算目擊竊嫌時間，且衡以一般人所配戴之
    手錶苟非精準核對中原標準時間，可能存有數秒或數分鐘之
    差距，本諸罪疑唯輕之法則，故認定被告該次犯行，係於99
    年6 月14日上午5 時4 分許日出後所為，檢察官起訴書認被
    告此部分涉犯刑法第320 條第1 項之竊盜罪，核屬無誤。綜
    上，本案事證明確，被告犯行洵堪認定，應依法論科。
三、按按行為後法律有變更者，適用行為時之法律。但行為後之
    法律有利於行為人者，適用最有利於行為人之法律。刑法第
    2 條第1 項定有明文。查被告黃建欣為本案竊盜犯行後，刑
    法第321 條業已於民國100 年1 月26日修正公布，並自同年
    1 月28日起施行，而修正前刑法第321 條第1 項規定：「犯
    竊盜罪而有下列情形之一者，處6 月以上、5 年以下有期徒
    刑：一、於夜間侵入住宅或有人居住之建築物、船艦或隱匿
    其內而犯之者。…三、攜帶兇器而犯之者。…」；修正後則
    規定：「犯竊盜罪而有下列情形之一者，處6 月以上、5 年
    以下有期徒刑，得併科新臺幣10萬元以下罰金：一、侵入住
    宅或有人居住之建築物、船艦或隱匿其內而犯之者。…三、
    攜帶兇器而犯之者。…」，上開條文修正後，增訂得併科罰
    金刑，且第1 款將「於夜間侵入」之要件刪除，即不論何時
    侵入住居竊盜，均構成加重竊盜。本案被告如上開犯罪事實
    （一）之犯行，若適用舊法，因係於99年6 月14日上午5 時
    4 分許日出後侵入他人住宅（所涉侵入住宅罪部分未據告訴
    ）行竊，不構成刑法第321 條第1 項第1 款之加重類型，僅
    成立刑法第320 條第1 項之普通竊盜罪，若適用新法，則構
    成修正後刑法第321 條第1 項第1 款之加重竊盜罪，經比較
    新舊法，以被告行為時之舊法較有利於被告；又被告如上開
    犯罪事實（二）、（三）之犯行，新法增訂得併科新臺幣10
    萬元以下罰金之規定，經比較後，自以行為時即舊法較有利
    於被告。
四、次按大樓式或公寓式住宅之地下室，係附屬於該大樓或公寓
    ，為該種住宅居住人生活起居場所之一部分，與住宅之關係
    密不可分，如於夜間侵入該種住宅地下室竊盜，自應依刑法
    第321 條第1 項第1 款論罪（最高法院82年度台上字第5704
    號判決意旨參照）。是核被告所為，係犯刑法第320 條第1
    項之竊盜罪、修正前刑法第321 條第1 項第1 款之夜間侵入
    住宅竊盜罪及修正前刑法第321 條第1 項第3 款、第1 款之
    攜帶兇器於夜間侵入住宅竊盜罪。其所犯上開3 罪間，犯意
    各別，行為互殊，應予分論併罰。爰審酌被告正值青壯，卻
    不思以正途獲取所需，恣意以上開方法竊取他人財物，嚴重
    影響他人生命、身體、財產安全及居住安寧，對社會治安所
    生危害匪淺，惡性重大，兼衡其犯罪動機、目的、手段、生
    活狀況、智識程度、素行（此有臺灣高等法院被告前案紀錄
    表1 份在卷可參）及犯罪後坦承犯行，態度尚佳等一切情狀
    ，分別量處如主文所示之刑，並定其應執行之刑，以資懲儆
    。
據上論斷，應依刑事訴訟法第273 條之1 第1 項、第299 條第1
項前段，刑法第2 條第1 項前段、第320 條第1 項、第51條第5
款、修正前刑法第321 條第1 項第1 款、第3 款，判決如主文。
本案經檢察官吳育增到庭執行職務。
中    華    民    國    100   年    10    月    25    日
                  刑事第四庭    法  官    陳苑文
上列正本證明與原本無異。
如不服本判決，應於判決送達後10日內敘明上訴理由，向本院提
出上訴狀 (應附繕本) ，上訴於臺灣高等法院。其未敘述上訴理
由者，應於上訴期間屆滿後20日內向本院補提理由書「切勿逕送
上級法院」。
                                書記官    林金良
中    華    民    國   100    年    10    月    25    日
附錄本案論罪科刑法條全文：
中華民國刑法第320條
（普通竊盜罪、竊佔罪）
意圖為自己或第三人不法之所有，而竊取他人之動產者，為竊盜
罪，處5  年以下有期徒刑、拘役或 5 百元以下罰金。
意圖為自己或第三人不法之利益，而竊佔他人之不動產者，依前
項之規定處斷。
前二項之未遂犯罰之。
修正前中華民國刑法第321條
（加重竊盜罪）
犯竊盜罪而有左列情形之一者，處 6 月以上、 5 年以下有期徒
刑：
一  於夜間侵入住宅或有人居住之建築物、船艦或隱匿其內而犯
    之者。
二  毀越門扇、牆垣或其他安全設備而犯之者。
三  攜帶兇器而犯之者。
四  結夥三人以上而犯之者。
五  乘火災、水災或其他災害之際而犯之者。
六  在車站或埠頭而犯之者。
前項之未遂犯罰之。